臺灣高雄地方法院刑事判決　　　　　　　　　　　　九十三年度訴字第三三八五號
　　公　訴　人　臺灣高雄地方法院檢察署檢察官
　　被　　　告　甲○○　男　二.
右列被告因搶奪案件，經檢察官提起公訴（九十三年度偵字第二四一四號），被告就
被訴事實為有罪之陳述，並聽取當事人之意見後，本院合議庭裁定改依簡式審判程序
由受命法官獨任進行審判程序，並判決如左：
    主  文
甲○○意圖為自己不法之所有，而搶奪他人之動產，處有期徒刑壹年。
    事  實
一、甲○○前於民國九十三年間，因搶奪案件，經臺灣屏東地方法院以九十三年度訴
    字第一○一號判處有期徒刑八月，並宣告緩刑三年，於九十三年五月三日確定，
    現仍於緩刑期間，竟不知悔改，復意圖為自己不法之所有，於九十三年六月二十
    六日中午十二時三十分許，穿著藍綠色之上衣，騎乘未懸掛車牌（原車牌號碼Ｐ
    ＴＧ－二七○號），手把前方貼有黃色橫條反光貼紙之重型機車，行經高雄縣美
    濃鎮○○街十九號前附近某超商前，見丙○○騎乘機車途經該處，並將公事包置
    於機車之腳踏板上，即尾隨丙○○，並趁丙○○不及防備之際，騎乘上開重型機
    車靠近丙○○所騎乘機車之左後方，徒手搶奪丙○○前揭公事包一只（內有一裝
    有國民
    構之信用卡與金融卡及新臺幣約三萬元等財物之紫色小皮包、及置放於另一層之
    Ｋ金手鍊兩條、存簿、新臺幣約六萬九千三百元、日幣三萬七千餘元、美金七十
    餘元等財物）得手後逃逸現場，並隨即丟棄於附近產業道路旁，嗣於同年月三十
    日下午某時許，有黃姓民眾在高雄縣美濃鎮石橋二十一號附近產業道路旁，拾獲
    丙○○前揭遭搶之公事包（內尚有Ｋ金手鍊兩條、存簿、新臺幣六萬九千六百元
    、日幣三萬七千餘元、美金七十餘元等物，即該紫色小皮包未尋獲）。甲○○於
    同年七月五日中午十二時二十分許，騎乘上開重型機車，行經高雄縣美濃鎮原鄉
    緣後方水圳道路旁，為警攔撿查獲。
二、案經高雄縣政府警察局旗山分局報告臺灣高雄地方法院檢察署檢察官偵查起訴。
    理  由
壹、程序方面：
一、按除被告所犯為死刑、無期徒刑、最輕本刑為三年以上有期徒刑之罪或高等法院
    管轄第一審案件者外，於法院行準備程序進行中，被告先就被訴事實為有罪之陳
    述時，審判長得告知被告簡式審判程序之旨，並聽取當事人、代理人、辯護人及
    輔佐人之意見後，裁定進行簡式審判程序；且受命法官行準備程序，與法院或審
    判長有同一之權限；又簡式審判程序之證據調查，不受刑事訴訟法第一百五十九
    條第一項、第一百六十一條之二、第一百六十一條之三、第一百六十三條之二及
    第一百六十四條至第一百七十條規定之限制，刑事訴訟法第二百七十三條之一第
    一項、第二百七十九條第二項前段、第二百七十三條之二分別定有明文。
二、查本件被告甲○○所犯為死刑、無期徒刑、最輕本刑為三年以上有期徒刑以外之
    罪，且非高等法院管轄第一審之案件，其於準備程序中就前揭被訴事實為有罪之
    陳述，經法官告知簡式審判程序之旨，並聽取公訴人及被告之意見後，本院認無
    不得或不宜改依簡式審判程序進行之處，爰依前揭規定，經本院合議庭裁定由受
    命法官獨任進行簡式審判程序，核先敘明。
貳、實體方面：
一、右揭搶奪之犯罪事實，業據被告甲○○於警詢、偵查、羈押及本院審理中均坦承
    不諱，（其辯稱伊僅想要現金，惟並未找到現金，故未取走公事包內之任何財物
    等語，惟此並不影響其成立前揭犯罪之犯行，證人即遭搶奪之被害人丙○○雖證
    述未尋獲之財物為該只紫色小皮包內之國民
    、玉山銀行及中國商業銀行等金融機構之信用卡與金融卡及新臺幣約三萬元等財
    物，參酌該公事包尋獲之處確離案發地點不遠，則被告稱未仔細翻找等情，尚非
    全然不可採信，上開財物既無法確定為被告所拿走，即應為被告有利之認定，惟
    此不影響被告自白搶奪前揭公事包之犯行），核與被害人丙○○所證述經過及證
    人龐宇翔於警詢之證述大致相符，且當時被告確實騎乘未懸掛車牌（原車牌號碼
    ＰＴＧ－二七○號），手把前方貼有黃色橫條反光貼紙之重型機車，此有監視錄
    影帶翻拍照片四幀、機車照片一幀、槍案分析歹徒特徵一份在卷可稽，核與被告
    自白相符，堪予採信，本件被告搶奪犯行，應堪認定。
二、核被告所為，係犯刑法第三百二十五條第一項之搶奪罪。爰審酌被告甫於九十三
    年間，因搶奪罪，而為法院判處有期徒刑八月，並宣告緩刑三年，不及一月，隨
    即於緩刑期間再犯本件搶奪犯行，有卷附臺灣高等法院被告全國前案查註紀錄表
    一紙可稽，其年紀輕輕，即不思循正當工作獲致財物，竟圖以此方法，獲取自己
    所需財物，造成社會不安，素行不佳，並造成被害人之恐慌、財產尋獲之不便等
    一切情狀，惟本件為六月以上五年以下有期徒刑之罪，而被告並無構成累犯之前
    科，有前開前案查註紀錄表一紙在卷可佐，且查獲次數為一次，應認檢察官具體
    求刑一年六月，尚顯過重，而量處如主文所示之刑，以示懲儆。
據上論斷，應依刑事訴訟法第二百七十三條之一第一項、第二百九十九條第一項前段
，刑法第三百二十五條第一項，判決如主文。
本案經檢察官乙○○到庭執行職務。
中　　　華　　　民　　　國　　九十四　　年　　　一　　　月　　三十一　　日
                                  臺灣高雄地方法院刑事第九庭
                                      　法　　　官  陳筱蓉
右正本證明與原本無異。
如不服本判決，應於判決送達後十日內，向本院提出上訴狀。
                                        法院書記官  梁瑜玲
中　　　華　　　民　　　國　　九十四　　年　　　一　　　月　　三十一　　日
附錄本案論罪科刑法條
刑法第三百二十五條
意圖為自己或第三人不法之所有，而搶奪他人之動產者，處六月以上、五年以下有期
徒刑。
因而致人於死者，處無期徒刑或七年以上有期徒刑。至重傷者，處三年以上、十年以
下有期徒刑。
第一項之未遂犯罰之。
